---
title: "Projet Market"
format: html
editor: visual
---

**Hypothèse:**

Est-ce le sexe du client impacte le montant payé de la commande? Les hommes payent-ils plus chère que les femmes?

Pour tester et visualizer, nous aurons besoins des tables des clients et des commandes.

**Library et import des données**

```{r}
library(ggplot2)
library(dplyr)
library(rAmCharts)

fp <- "data/table_client.csv"
df_client <- read.csv(fp)

fp <- "data/table_commande_reprise.csv"
df_cmd_reprise <- read.csv(fp)
```

**Preparation des données**

```{r}
# Suppression des individus dont l'age ou le prix est NA.
df_client <- df_client[!(is.na(df_client$YEAR_NAISSANCE)), ]
df_cmd_reprise <- df_cmd_reprise[df_cmd_reprise$TYPE_PANIER == "Commande", ]


# Création de la colonne des tranches d'âge (par 10)
year <- 2026
df_client$AGE <- (year - df_client$YEAR_NAISSANCE)
df_client$AGE <- cut(df_client$AGE, breaks = seq(20, 100, 10))
df_client <- df_client[!(is.na(df_client$AGE)), ]


# Jointure des clients avec les commandes
by <- join_by(ID_LEAD == LEAD_ID)
df_client_cmd_repr <- inner_join(df_client, df_cmd_reprise, by, relationship = "many-to-many")
```

**Visualisation de la population totale et du montant des commandes**

```{r}
# Sexe des clients en fonction de la tranche age
ggplot(df_client) + aes(AGE, fill = GENDER) + geom_bar()

# Montant des commandes en fonction de la tranche d'age
amBoxplot(PRIX_VENTE_TTC_COM~AGE, data = df_client_cmd_repr)
```

**Visualization du montant des commandes en fonction du sexe des clients**

```{r}
# Montant totale des commandes
amBoxplot(PRIX_VENTE_TTC_COM~GENDER, data = df_client_cmd_repr)

# Prix moyen de commande des hommes
df_H <- df_client_cmd_repr[df_client_cmd_repr$GENDER == "H", ]
amBoxplot(PRIX_VENTE_TTC_COM~AGE, data = df_H)

# Prix moyen de commande des femmes
df_F <- df_client_cmd_repr[df_client_cmd_repr$GENDER == "F", ]
amBoxplot(PRIX_VENTE_TTC_COM~AGE, data = df_F)
```

**Test de l'hypothèse: La différence du montant des commandes moyen entre les hommes et les femmes.**

```{r}
# Montant moyen des hommes
df_age_prix_H <- df_H[c("AGE", "PRIX_VENTE_TTC_COM")]
avg_prix_H <- aggregate(df_age_prix_H, by=list(df_age_prix_H$AGE), FUN=mean)

# Montant moyen des femmes
df_age_prix_F <- df_F[c("AGE", "PRIX_VENTE_TTC_COM")]
avg_prix_F <- aggregate(df_age_prix_F, by=list(df_age_prix_F$AGE), FUN=mean)

# Calcul de la différence hommes-femmes
avg_prix_H$DIFF_PRIX <- avg_prix_H$PRIX_VENTE_TTC_COM - avg_prix_F$PRIX_VENTE_TTC_COM

ggplot(avg_prix_H) + aes(Group.1, DIFF_PRIX) + geom_col()
```

**Conclusion**

Hormis pour la dernière tranche d'âge dont l'effectif est trop faible pour être conclusif, les hommes de tout âge payent en moyenne des montants plus important pour les commandes de voitures. L'hypothèse est donc confimée bien que la marge d'erreur soit trop important pour que le verdict soit définitif à un niveau de confiance de 95%.
